【裁判字號】    97,裁,5013
【裁判日期】    971113
【裁判案由】    居留事件
【裁判全文】
最  高  行  政  法  院  裁  定
                                      97年度裁字第5013號
上  訴  人  甲○
被 上訴 人  內政部
代  表  人  乙○○
上列當事人間居留事件，上訴人對於中華民國97年6月25日臺北
高等行政法院96年度訴字第3726號判決，提起上訴，本院裁定如
下：
    主  文
上訴駁回。
上訴審訴訟費用由上訴人負擔。
    理  由
一、按對於高等行政法院判決之上訴，非以其違背法令為理由，
    不得為之，行政訴訟法第242條定有明文。依同法第243條第
    1項規定，判決不適用法規或適用不當者，為違背法令；而
    判決有同條第2項所列各款情形之一者，為當然違背法令。
    又提起上訴，應以上訴狀表明上訴理由，並應添具關於上訴
    理由之必要證據，復為同法第244條第1項第4款及第2項所明
    定。準此，當事人對於高等行政法院判決提起上訴，如以高
    等行政法院判決有行政訴訟法第243條第1項規定之不適用法
    規或適用不當為理由時，其上訴狀或理由書應有具體之指摘
    ，並揭示該法規之條項或其內容；若係成文法以外之法則，
    應揭示該法則之旨趣；倘為司法院解釋或本院之判例，則應
    揭示該判解之字號或其內容；如以高等行政法院判決有行政
    訴訟法第243條第2項所列各款情形為理由時，其上訴狀或理
    由書應揭示合於該條項各款之事實。上訴狀或理由書如未依
    此項方法表明，或其所表明者與上開法條規定不合時，即難
    認為已對高等行政法院判決之違背法令有具體之指摘，其上
    訴自難認為合法。
二、本件上訴人對於臺北高等行政法院96年度訴字第3726號判決
    （下稱原判決）上訴，雖以：上訴人因不諳臺灣地區法律，
    隨同夫婿在夜市擺攤，販賣零星貨品，賺取生活費用。攤位
    上擺置夫婿接洽買進之盜版光碟，上訴人因而違反著作權法
    ，於民國94年間遭臺灣嘉義地方法院判處有期徒刑6月，緩
    刑3年。上訴人於緩刑期間，深知警惕，在家撫育三名年幼
    子女及癌病婆婆。詎被上訴人因上訴人有上開犯行，而不予
    許可上訴人長期居留，且廢止上訴人依親居留許可，並註銷
    所核發之依親居留證，限期出境。爰請體恤貧困家庭維生不
    易，子女年幼，婆婆重病，准予上訴人長期居留等語為由。
    惟核其上訴狀所載內容，無非重述其在原審業經主張而為原
    判決摒棄不採之陳詞，而未具體表明原判決究竟有如何合於
    不適用法規或適用不當、或有行政訴訟法第243條第2項所列
    各款之情形，尚難認為已對原判決之如何違背法令有具體之
    指摘。依首揭規定及說明，應認其上訴為不合法，應予駁回
    。
三、據上論結，本件上訴為不合法。依行政訴訟法第249條第1項
    前段、第104條、民事訴訟法第95條、第78條，裁定如主文
    。
中    華    民    國    97    年    11    月    13    日
                    最高行政法院第五庭
                        審判長法官  劉  鑫  楨
                              法官  王  德  麟
                              法官  黃  淑  玲
                              法官  吳  慧  娟
                              法官  曹  瑞  卿
以  上  正  本  證  明  與  原  本  無  異
中    華    民    國    97    年    11    月    13    日
                              書記官  張  雅  琴


司法院資訊處製作；財團法人民間司法改革基金會備份。
